【裁判字號】    89,訴,83
【裁判日期】    890210
【裁判案由】    毒品危害防制條例
【裁判全文】
臺灣臺南地方法院刑事判決                            八十九年度訴字第八三號
    公  訴  人  臺灣臺南地方法院檢察署檢察官
    被      告  甲○○
右列被告因違反毒品危害防制條例案件，經檢察官提起公訴（八十八年度毒偵字第一
○二一號），本院判決如左：
    主  文
甲○○連續施用第一級毒品，累犯，處有期徒刑壹年。
扣案之海洛因壹包（淨重零點壹肆公克）及注射針筒壹支均沒收銷燬之。
    事  實
一、甲○○前於民國八十三年間，因違反肅清煙毒條例案件，經本院判處有期徒刑三
    年二月，嗣於八十四年二月十四日撤回上訴確定在案，入監服刑後於八十五年十
    二月二十七日假釋出獄，並於八十七年四月五日縮短刑期假釋期滿執行完畢。詎
    猶不知悔改，復於八十七年八月間，因施用毒品案件，經本院以八十七年度毒聲
    字第三五六號裁定送觀察、勒戒後，因有繼續施用毒品之傾向，再由本院於八十
    七年十月間，以八十七年度毒聲字第九五六號裁定送強制戒治，嗣於八十八年三
    月間，經本院以八十八年毒聲字第九五三號裁定停止其強制戒治，並諭知所餘戒
    治期間付保護管束，後因保護管束期滿，其停止戒治之宣告未經撤銷，而視為強
    制戒治期滿，並由臺灣臺南地方法院檢察署檢察官於八十八年十一月十日，以八
    十八年度戒毒偵字第八五號為不起訴處分確定在案。詎甲○○仍不思改過，復於
    前開不起訴處分確定後之五年內，再度基於施用毒品之概括犯意，自八十八年十
    二月一日起，至八十八年十二月十二日止，連續在其位於台南市○○○街四五巷
    十二號住處，以海洛因加水並藉由針筒注射之方式，多次施用第一級毒品海洛因
    （每天約施用二次），嗣於八十八年十二月十二日下午四十三十分許，為警在台
    南市○○○路○段、德興路口查獲，當場並扣得第一級毒品海洛因一包（淨重○
    ‧一四公克），及其專供施用海洛因所用之注射針筒一支。
二、案經台南市警察局第一分局報請臺灣臺南地方法院檢察署檢察官偵查起訴。
    理  由
一、右揭犯罪事實，業據被告甲○○於警訊時及偵審中坦承不諱，並有第一級毒品海
    洛因一包（淨重○‧一四公克）及其專供施用海洛因所用之注射針筒一支扣案可
    稽，又被告前於八十七年八月間，因施用毒品案件，經本院以八十七年度毒聲字
    第三五六號裁定送觀察、勒戒後，因有繼續施用毒品之傾向，再由本院於八十七
    年十月間，以八十七年度毒聲字第九五六號裁定送強制戒治，嗣於八十八年三月
    間，經本院以八十八年毒聲字第九五三號裁定停止其強制戒治，並諭知所餘戒治
    期間付保護管束，後因保護管束期滿，其停止戒治之宣告未經撤銷，而視為強制
    戒治期滿，並由臺灣臺南地方法院檢察署檢察官於八十八年十一月十日，以八十
    八年度戒毒偵字第八五號為不起訴處分確定在案等情，則有臺灣高等法院被告全
    國前案紀錄表、臺灣臺南地方法院檢察署刑案資料查註紀錄表及前開不起訴處分
    書各一份在卷足參，是本件被告係於前揭不起訴處分後，五年內再犯毒品危害防
    制條例第十條之罪，亦無疑義。此外，本件扣案之白粉狀物品經送鑑定結果，確
    係海洛因，復有法務部調查局八十九年一月七日（八八）000000000號
    鑑定通知書一份附卷可考，是本件事證已臻明確，被告犯行洵堪認定。
二、按海洛因係屬第一級毒品，毒品危害防制條例第二條第二項第一款定有明文；又
    依毒品危害防制條例第二十條第二項強制戒治期滿或交付保護管束期滿，應由檢
    察官為不起訴之處分；而依前項規定為不起訴處分後，五年內再犯第十條之罪者
    ，不適用前項之規定，同條例第二十三條第一項、第二項前段亦規定甚明。是核
    被告甲○○上開施用海洛因之犯行，係犯毒品危害防制條例第十條第一項之施用
    第一級毒品罪。而其施用第一級毒品前後之持有毒品行為，則為高度之施用行為
    所吸收，爰不另論罪。又被告先後多次施用第一級毒品安非他命犯行，時間均甚
    緊接，方法亦極相似，所犯復係構成要件相同之罪，顯係基於概括犯意反覆為之
    ，為連續犯，應依刑法第五十六條之規定，以一罪論，並加重其刑。另被告甲○
    ○前於八十三年間，因違反肅清煙毒條例案件，經本院判處有期徒刑三年二月，
    嗣於八十四年二月十四日撤回上訴確定在案，入監服刑後於八十五年十二月二十
    七日假釋出獄，並於八十七年四月五日縮短刑期假釋期滿執行完畢，亦有臺灣臺
    南地方法院檢察署刑案資料查註紀錄表一份在卷可按，其於五年內再犯本件有期
    徒刑以上之罪，為累犯，應依法遞加重其刑。爰審酌被告犯罪之動機、目的、手
    段、其生活狀況、品行、知識程度、及其曾因施用毒品而受矯正後，竟於短期內
    再度施用，其惡性非輕，惟其僅戕害本人身心，尚未生巨大危害於整體社會，且
    犯罪後坦承不諱，態度尚稱良好等一切情狀，量處如主文所示之刑，以資懲儆。
    此外，扣案之海洛因一包（淨重○‧一四公克）係屬查獲之毒品，而注射針筒一
    支則係被告專供施用毒品之器具，此亦據其供明在卷，爰均依毒品危害防制條例
    第十八條第一項前段，併予宣告沒收銷燬之。
據上論斷，應依刑事訴訟法第二百九十九條第一項前段，毒品危害防制條例第十條第
一項、第十八條第一項前段，刑法第十一條前段、第五十六條、第四十七條，判決如
主文。
中    華    民    國      八十九      年      二        月      十      日
                                  臺灣臺南地方法院刑事第三庭
                                          法  官    陳  志  成
右正本證明與原本無異。
如不服本判決，應於判決送達後十日內，向本院提出上訴狀。
                                          書記官    黃  子  起
中    華    民    國      八十九      年      二        月      十一    日
附錄法條：
毒品危害防治條例第十條第一項：
施用第一級毒品者，處六月以上五年以下有期徒刑。


司法院資訊處製作；財團法人民間司法改革基金會備份。
